臺灣高等法院高雄分院刑事裁定　　　　100年度毒抗字第128號
抗　告　人
即　被　告　孫天鈞
上列抗告人因聲請強制戒治案件，不服臺灣高雄地方法院中華民
國100 年9 月27日裁定（100 年度毒聲字第1035號；聲請案號：
臺灣高雄地方法院檢察署100 年度毒偵字第1995號），提起抗告
，本院裁定如下：
    主  文
抗告駁回。
    理  由
一、本件抗告意旨略以：(一)抗告人即被告孫天鈞係住於高雄市三
    民區○○○街263 號11樓，於民國（下同）100 年7 月間接
    獲應於100 年8 月22日至臺灣高雄地方法院檢察署接受觀察
    勒戒處分之傳票，且抗告人於99年9 月30日為警查獲毒品案
    件，警詢及檢察官偵訊時即表明已遷離原承租處所高雄市○
    ○區○○街67之2 號2 樓，但抗告人卻於100 年8 月9 日經
    臺灣高雄地方法院檢察署檢察官，以100 年度毒偵字第1995
    號已發出觀察勒戒到案執行傳票至高雄市○○區○○街67之
    2 號二樓予抗告人，經傳喚未到為由，拘提抗告人入勒戒處
    所觀察勒戒，程序顯有瑕疵，進而影響抗告人觀察勒戒評估
    結果之正當性。因抗告人本欲於100 年8 月22日報到前，先
    行自我完成毒品之戒斷，以求於100 年8 月22日執行觀察勒
    戒報到後，接受觀察勒戒評估時可取得好分數，順利通過觀
    察勒戒；(二)抗告人於觀察勒戒過程中，尚無繼續施用毒品之
    傾向，且於觀察勒戒後期亦未顯現施用毒品成癮之情狀，自
    難認為抗告人有何適用毒品危害防制條例第20條第2 項之規
    定，而須受強制戒治之必要；(三)又抗告人現固然有其他案件
    於偵查或審理中，惟檢察官如認為有羈押之必要，則應循刑
    事訴訟法第101 條之規定辦理，不能以強制戒治之程序代替
    羈押，否則即屬違反憲法保障正當法律途徑之本旨。為此，
    提起抗告云云。
二、按犯毒品危害防制條例第10條之罪者，檢察官應聲請法院裁
    定，令被告入勒戒處所觀察、勒戒，其期間不得逾2 月。觀
    察、勒戒後，檢察官依據勒戒處所之陳報，認受觀察、勒戒
    人有繼續施用毒品傾向者，檢察官應聲請法院裁定令入戒治
    處所強制戒治，其期間為6 個月以上，至無繼續強制戒治之
    必要為止，但最長不得逾1 年，同條例第20條第1 項、第2
    項定有明文。經查，本件被告因施用第一級、第二級毒品，
    經臺灣高雄地方法院以100 年度毒聲字第539 號裁定令入勒
    戒處所觀察、勒戒，有刑事裁定1 份在卷可稽。被告於100
    年8 月10日起至同年10月9 日止在法務部矯正署高雄看守所
    附設勒戒所之觀察、勒戒期間，經該所評估後，認有繼續施
    用毒品之傾向，有該所100 年9 月13日高所衛字第10010002
    24號函送之證明書、評估標準紀錄表各一份附卷可憑，揆諸
    前揭說明，被告經觀察、勒戒後，有繼續施用毒品之傾向，
    應堪認定。原審因認檢察官之聲請為正當，而依毒品危害防
    制條例第20條第2 項後段規定，以被告有施用第一級、第二
    級毒品，裁定「令入戒治處所施以強制戒治，其期間為6 個
    月以上，至無繼續強制戒治之必要為止。但最長不得逾1 年
    。」，本院經核並無不合。
三、被告雖以前詞提起抗告；惟查：(一)被告於100 年8 月10日經
    拘提到案，於檢察官訊問時陳稱：「（今日送觀察勒戒有無
    意見？）沒有。」（見100 年度毒偵字第1995號卷第50頁）
    ，顯然被告當時已同意接受執行觀察勒戒。(二)上開高雄看守
    所100 年9 月13日高所衛字第1001000224號函送之「有無繼
    續施用毒品傾向證明書」，係勒戒處所依專業人員對於被告
    之人格特質、臨床徵候、環境相關因素等項目而為具體評估
    結果，認定被告「有繼續施用毒品之傾向」，自足採取，被
    告徒憑己見認其已無繼續施用毒品之傾向，不足採信。(三)又
    被告所舉上開抗告事由(三)部分，係屬強制戒治執行之問題，
    非關原審裁定被告應施以強制戒治認事用法是否妥適之範圍
    ，本院無從審酌。綜上所述，本件被告之抗告為無理由，應
    予駁回。
四、據上論結，應依刑事訴訟法第412 條，裁定如主文。
中    華    民    國  100     年    10    月    25    日
                  刑事第十庭    審判長法  官  陳中和
                                      法  官  蔡國卿
                                      法  官  邱永貴
以上正本證明與原本無異。
不得再抗告。
中    華    民    國  100     年    10    月    25    日
                                      書記官  盧雅婷